---
  title: "Projekt zaliczeniowy"
author: "Julia Taborek & Natalia Machlus"
date: "2024-05-24"
output:
  pdf_document: default
html_document: default
---
  

**Kontekst**
  
  Ta baza danych zawiera 76 atrybutów, ale wszystkie opublikowane eksperymenty odnoszą się do użycia podzbioru 14 z nich. Pole „target” odnosi się do obecności choroby serca u pacjenta. Jest to liczba całkowita 0 = brak/mniejsze prawdopodobieństwo zawału serca i 1 = większe prawdopodobieństwo zawału serca.

**Opis zmiennych**
  
  Zbiór zawiera informacje o 303 pacjentach.


**Zmienna objaśniana**
  Nazwa zmiennej | Opis                                                                        |
  ---------------|-----------------------------------------------------------------------------|
 |
  `target` |klasa wyjściowa [0 = mniejsze prawdopodobieństwo zawału serca 1 = większe prawdopodobieństwo zawału serca]    

  
**Zmienne objaśniające**
  
Nazwa zmiennej | Opis                                                                        |
  ---------------|-----------------------------------------------------------------------------|
  `age`          | wiek pacjenta [lata]
|
  `sex`          | płeć pacjenta [1: Mężczyzna, 0: Kobieta] 
|
  `cp`           | typ bólu w klatce piersiowej [wartości: 0,1,2,3]
|
  `trestbps`    | spoczynkowe ciśnienie krwi [mm Hg]                                     
|
  `chol`  | cholesterol w surowicy [mm/dl]                             
|
  `fbs`    | poziom cukru we krwi na czczo [1: jeśli > 120 mg/dl, 0: w przeciwnym razie]
|
  `restecg`   | spoczynkowe wyniki elektrokardiogramu [wartości 0,1,2]
|
  `thalach`        | osiągnięte maksymalne tętno                                                          
|
  `exang`| dławica wysiłkowa [1: tak, 0: nie]                                      
|
  `oldpeak`      | Obniżenie odcinka ST wywołane wysiłkiem fizycznym w stosunku do odpoczynku                  
|
  `slope`     | nachylenie szczytowego odcinka ST podczas ćwiczenia                  
|
  `ca` |liczba głównych naczyń  zabarwionych metodą fluorosopii [wartości od 0 do 3]                   
|
  `thal`     | 0 = normalny; 1 = usunięta usterka; 2 = wada odwracalna                    



**Źródło**
  
https://www.kaggle.com/datasets/nareshbhat/health-care-data-set-on-heart-attack-possibility

### Załadowanie pakietów
```{r message=FALSE, warning=FALSE}
library("vcd") # funkcja assocstats() - współczynniki kontyngencji
library("lmtest") #testy LR i Walda globalne
library("car") # funkcja vif()
library("pscl") #pseudo-R2 funkcja pR2()
library("pROC") #funkcje roc, auc
library("ggplot2") # wykresy - funkcja ggplot()
library(dplyr) 
library("VIM")
library(EnvStats)
library(corrplot)
library(RColorBrewer)
library(writexl)
library(broom)
library(openxlsx)
```

### Wczytanie danych
```{r}
data <- read.csv("heart_2.csv", header = TRUE)
```

### Analiza wstępna
```{r}
duplikaty <- duplicated(data) | duplicated(data, fromLast = TRUE)

data[duplikaty, ]
```

```{r}
data <- data[-165,]
```


Zamiana zmiennch kategorialnych na factor:
```{r}
data$sex <- factor(data$sex)
data$cp <- factor(data$cp)
data$fbs <- factor(data$fbs)
data$restecg <- factor(data$restecg)
data$exang <- factor(data$exang)
data$slope <- factor(data$slope)
data$thal <- factor(data$thal)
data$target <- factor(data$target)
```


Statystyki opisowe dla poszczególnych zmiennych: 
```{r}
summary(data)
```

#### Zmienne ilościowe

**Wiek**

```{r}
data %>% ggplot(aes(x=age))+geom_histogram(aes(y=..density..), colour="black", fill="white")+
          geom_density(alpha=.2, fill="#FF6666")+theme(axis.text = element_text(size = 10 ),
                                                      axis.title = element_text(size = 10 )) + labs(x='Wiek', title = 'Rozkład wieku pacjentów', y='Gęstość')
```

**Ciśnienie spoczynkowe**

```{r}
data%>%ggplot(aes(x=trestbps))+geom_histogram(aes(y=..density..), colour="black", fill="white")+
          geom_density(alpha=.2, fill="#FF6666") + theme(axis.text = element_text(size = 10 ),
                                                      axis.title = element_text(size = 10)) +
  labs(x='Spoczynkowe ciśnienie krwi [mm Hg]', title = 'Rozkład spoczynkowego ciśnienia krwi', y='Gęstość')
```

**Cholesterol**

```{r}
data%>%ggplot(aes(x=chol))+geom_histogram(aes(y=..density..), colour="black", fill="white")+
          geom_density(alpha=.2, fill="#FF6666")+theme(axis.text = element_text(size = 10 ),
                                                      axis.title = element_text(size = 10 )) + labs(title = 'Rozkład cholesterolu pacjentów', x = 'Cholesterol w surowicy [mg/dl]', y = 'Gęstość')
```

```{r}
rosnerTest(data$chol, k = 10)
```

```{r}
data <- data[data$chol < 564,]
summary(data$chol)
```
**Thalach**

```{r}
data%>%ggplot(aes(x=thalach))+geom_histogram(aes(y=..density..), colour="black", fill="white")+
          geom_density(alpha=.2, fill="#FF6666")+theme(axis.text = element_text(size = 10 ),
                                                      axis.title = element_text(size = 10 )) +  labs(title = 'Rozkład maksymalnego tętna', y='Gęstość',x='Osiągnięte maksymalne tętno [bpm]')
```


**Oldpeak**

```{r}
data%>%ggplot(aes(x=oldpeak))+geom_histogram(aes(y=..density..), colour="black", fill="white")+
          geom_density(alpha=.2, fill="#FF6666")+theme(axis.text = element_text(size = 10 ),
                                                      axis.title = element_text(size = 10 )) +  labs(title = 'Rozkład zmiennej oldpeak', y='Gęstość',x='Obniżenie odcinka ST wywołane wysiłkiem fizycznym \n w stosunku do odpoczynku [mm]')
```

```{r}
sum(data$oldpeak == 0) / nrow(data)
rosnerTest(data$oldpeak, k = 10)
```
**ca**

```{r}
ggplot(data , aes(x=ca, fill=factor(ca))) + 
  geom_bar() +
  labs(title = "Rozkład liczby głównych naczyń zabarwionych metodą fluoroskopii",
       x = "Liczba głównych naczyń zabarwionych metodą fluoroskopii ",
       y = "Liczebność") +
 theme(axis.text = element_text(size = 10 ), axis.title = element_text(size = 10 ), legend.position = "none")  +
  scale_fill_brewer(palette="Blues")
```

#### Zmienne kategorialne:

**Target**

```{r}
ggplot(data, aes(x = target, fill = target)) +
  geom_bar() +
  labs(title = "Rozkład zmiennej objaśnianej",
       x = "Zmienna objaśniana",
       y = "Liczebność", fill = 'Prawdopodobieństwo zawału serca') +theme(axis.text = element_text(size = 10 ), axis.title = element_text(size = 10 ))+
  scale_fill_manual(values = c("0" = "lightpink", "1" = "lightblue"), 
                    labels = c("0" = "Mniejsze prawdopodobieństwo", "1" = "Większe prawdopodobieństwo"))
```

**Sex**

```{r}
podsumowanie_płeć <- data %>%
  group_by(sex) %>%
  summarise(liczba = n())

podsumowanie_płeć$sex <- c("Kobieta", "Mężczyzna")
ggplot(podsumowanie_płeć, aes(x="", y=liczba, fill = sex)) +
  geom_bar(stat="identity", width=1, color="white") +
  coord_polar("y", start = 0) +
  theme_void() +
  labs(title = "Procentowy rozkład płci pacjentów", fill = "Płeć") +
  scale_fill_manual(values = c("Mężczyzna" = "lightblue", "Kobieta" = "lightpink")) +
  geom_text(aes(label = round(liczba/nrow(data) * 100,2)), position = position_stack(vjust = 0.5), color = "white")
```
```{r}
# piramidu wieku
# Stworzenie dwóch ramki danych dla każdej płci
mezczyzni <- data[data$sex == 1, ]
kobiety <- data[data$sex == 0, ]

# Stworzenie tabeli przestawnej dla mężczyzn
pivot_mezczyzni <- table(cut(mezczyzni$age, breaks = seq(25, 80, by = 5)))

# Stworzenie tabeli przestawnej dla kobiet
pivot_kobiety <- table(cut(kobiety$age, breaks = seq(25, 80, by = 5)))

# Utworzenie nowego ramki danych dla wykresu mężczyzn
df_mezczyzni <- data.frame(Przedzial = names(pivot_mezczyzni), Liczba_osob = as.numeric(pivot_mezczyzni))

# Utworzenie nowego ramki danych dla wykresu kobiet
df_kobiety <- data.frame(Przedzial = names(pivot_kobiety), Liczba_osob = as.numeric(pivot_kobiety))

# Dodanie kolumny z płcią do obu ramion danych
df_kobiety$Płeć <- "Kobieta"
df_mezczyzni$Płeć <- "Mężczyzna"

# odsetek
df_kobiety$odsetek <- df_kobiety$Liczba_osob/sum(df_kobiety$Liczba_osob) * 100
df_mezczyzni$odsetek <- df_mezczyzni$Liczba_osob/sum(df_mezczyzni$Liczba_osob) * 100

# Scalanie ramion danych w jedną ramkę danych
df_piramida <- rbind(df_kobiety, df_mezczyzni)

df_piramida %>% mutate(
  Liczba_osob = ifelse(Płeć=="Mężczyzna", Liczba_osob*(-1),
                      Liczba_osob*1))%>%
  ggplot(aes(x = Przedzial, y = Liczba_osob, fill=Płeć)) + 
  geom_bar(stat = "identity") +
  coord_flip() +
  scale_y_continuous(labels = abs) +
  labs(x = "Grupa wiekowa", y = "Liczebność grupy", 
       title = "Piramida wieku pacjentów", fill = "Płeć") +
  scale_fill_brewer(palette="Pastel1") 
  #geom_text(data = df_piramida, aes(x = Przedzial, y = Liczba_osob, label = Liczba_osob), vjust = ifelse(df_piramida$Płeć == "Mężczyzna", 1.5, -0.5))

df_piramida %>% mutate(
  odsetek = ifelse(Płeć=="Mężczyzna", odsetek*(-1),
                      odsetek*1))%>%
  ggplot(aes(x = Przedzial, y = odsetek, fill=Płeć)) + 
  geom_bar(stat = "identity") +
  coord_flip() +
  scale_y_continuous(labels = abs) +
  labs(x = "Grupa wiekowa", y = "Odsetek", 
       title = "Piramida wieku pacjentów \n - odsetek jaki pełni liczebność grupy w stosunku do liczebności płci", fill = "Płeć") +
  scale_fill_brewer(palette="Pastel1") 
  #geom_text(data = df_piramida, aes(x = Przedzial, y = Liczba_osob, label = Liczba_osob), vjust = ifelse(df_piramida$Płeć == "Mężczyzna", 1.5, -0.5))

mean(data[data$sex == 0,]$age)
mean(data[data$sex == 1,]$age)
sum(data[data$sex == 0,]$age > 50) / sum(data$sex == 0)
sum(data[data$sex == 1,]$age > 50) / sum(data$sex == 1)
```


```{r}
ggplot(data, aes(x = sex, fill = target)) +
  geom_bar(position = 'fill') +
  labs(title = "Procentowy rozkład ryzyka zawału serca w zależności od płci",
       x = "Płeć",
       y = "Liczebność", fill = 'Prawdopodobieństwo zawału serca') +
  theme(axis.text = element_text(size = 10 ), axis.title = element_text(size = 10 ))+
  scale_x_discrete(labels = c("0" = "Kobieta", "1" = "Mężczyzna")) + 
  scale_fill_manual(values = c("0" = "lightpink", "1" = "lightblue"), 
                    labels = c("0" = "Mniejsze prawdopodobieństwo", "1" = "Większe prawdopodobieństwo"))
# procent kobiet z zwiększonym ryzykiem
sum(data[data$sex == 0,]$target == 1) / nrow(data[data$sex == 0,])
```


**Cp**

```{r}
ggplot(data, aes(x = reorder(cp, -table(cp)[cp]), fill = target)) +
  geom_bar() +
  labs(title = "Rozkład zmiennej określającej typ bólu w klatce piersiowej",
       x = "Typ bólu w klatce piersiowej",
       y = "Liczebność", fill = 'Prawdopodobieństwo zawału serca') +theme(axis.text = element_text(size = 10 ), axis.title = element_text(size = 10 ))+
  scale_fill_manual(values = c("0" = "lightpink", "1" = "lightblue"), 
                    labels = c("0" = "Mniejsze prawdopodobieństwo", "1" = "Większe prawdopodobieństwo"))
```



**fbs**
```{r}
ggplot(data, aes(x = fbs, fill = target)) +
  geom_bar() +
  labs(title = "Rozkład poziomu cukru we krwi na czczo ",
       x = "Poziom cukru we krwi na czczo ",
       y = "Liczebność", fill = 'Prawdopodobieństwo zawału serca')+theme(axis.text = element_text(size = 10 ), axis.title = element_text(size = 10 ))+
  scale_fill_manual(values = c("0" = "lightpink", "1" = "lightblue"), 
                    labels = c("0" = "Mniejsze prawdopodobieństwo", "1" = "Większe prawdopodobieństwo"))
```


**restecg**

```{r}
ggplot(data, aes(x = reorder(restecg, -table(restecg)[restecg]), fill = target)) +
  geom_bar() +
  labs(title = "Rozkład spoczynkowych wyników elektrokardiogramu ",
       x = "Spoczynkowe wyniki elektrokardiogramu ",
       y = "Liczebność", fill = 'Prawdopodobieństwo zawału serca')  +theme(axis.text = element_text(size = 10 ), axis.title = element_text(size = 10 ))+
  scale_fill_manual(values = c("0" = "lightpink", "1" = "lightblue"), 
                    labels = c("0" = "Mniejsze prawdopodobieństwo", "1" = "Większe prawdopodobieństwo"))
```

**exang**

```{r}
ggplot(data, aes(x = reorder(exang, -table(exang)[exang]), fill = target)) +
  geom_bar() +
  labs(title = "Rozkład dławicy wysiłkowej",
       x = "Dławica wysiłkowa",
       y = "Liczebność", fill = "Prawdopodobieństwo zawału serca") + theme(axis.text = element_text(size = 10 ), axis.title = element_text(size = 10 )) +
    scale_x_discrete(labels = c("0" = "nie", "1" = "tak")) + 
  scale_fill_manual(values = c("0" = "lightpink", "1" = "lightblue"),
                    labels = c("0" = "Mniejsze prawdopodobieństwo", "1" = "Większe prawdopodobieństwo"))
```

**slope**

```{r}
ggplot(data, aes(x = reorder(slope, -table(slope)[slope]), fill = target)) +
  geom_bar() +
  labs(title = "Rozkład nachylenia szczytowego odcinka ST podczas ćwiczenia",
       x = "Nachylenie szczytowego odcinka ST podczas ćwiczenia",
       y = "Liczebność", fill = "Prawdopodobieństwo zawału serca") + theme(axis.text = element_text(size = 10 ), axis.title = element_text(size = 10 )) +
    scale_x_discrete(labels = c("0" = "wznoszące się", "1" = "płaskie", 
                                "2" = "opadające")) + 
  scale_fill_manual(values = c("0" = "lightpink", "1" = "lightblue"),
                    labels = c("0" = "Mniejsze prawdopodobieństwo", "1" = "Większe prawdopodobieństwo"))
```
**thal**

```{r}
data[data$thal == 3,]$thal <- 0
```


```{r}
ggplot(data, aes(x = reorder(thal, -table(thal)[thal]), fill = target)) +
  geom_bar() +
  labs(title = "Rozkład typów wady serca",
       x = "Typ wady serca",
       y = "Liczebność", fill = "Prawdopodobieństwo zawału serca") + theme(axis.text = element_text(size = 10 ), axis.title = element_text(size = 10 )) +
    scale_x_discrete(labels = c("0" = "normalny", "1" = "usunięta usterka", 
                                "2" = "wada odwracalna")) + 
  scale_fill_manual(values = c("0" = "lightpink", "1" = "lightblue"),
                    labels = c("0" = "Mniejsze prawdopodobieństwo", "1" = "Większe prawdopodobieństwo"))
```

### Sprawdzenie korelacji parami zmiennych objaśniających

```{r}
round(cor(data[,c(1,4,5,8,10,12)]),3)
corrplot(cor(data[,c(1,4,5,8,10,12)]), method = 'number', col=brewer.pal(n=8, name="PuOr"), title = 'Macierz korelacji zmiennych ilościowych', mar=c(0,0,1,0))
```

```{r}
# 4 - trestbp
ks.test(data[data$exang=="0", 8], data[data$exang=="1", 8])
# 10 - oldpeak
ks.test(data[data$exang=="0", 10], data[data$exang=="1", 10])
```

```{r}
categorical_vars <- sapply(data, is.factor)

# Macierz do przechowywania współczynników V Craméra
v_cramer_matrix <- matrix(NA, nrow = sum(categorical_vars), ncol = sum(categorical_vars),
                          dimnames = list(names(data)[categorical_vars], names(data)[categorical_vars]))
for (i in 1:sum(categorical_vars)) {
  for (j in 1:sum(categorical_vars)) {
    if (i != j) {
      # Obliczenie tablicy kontyngencji
      contingency_table <- table(data[, i], data[, j])
      
      # Obliczenie współczynnika V Craméra
      cramers_v <- assocstats(contingency_table)$cramer
      
      # Zapisanie wyniku do macierzy
      v_cramer_matrix[i, j] <- cramers_v
    }
  }
}
v_cramer_matrix <- as.data.frame(v_cramer_matrix)
v_cramer_matrix <- round(v_cramer_matrix,2)
print("Macierz współczynników V Craméra:")
print(v_cramer_matrix)
print(v_cramer_matrix > 0.5)
write_xlsx(v_cramer_matrix, "v_cramer.xlsx")
```

Usunięcie zmiennej `exang`.

```{r}
data1 <- data[,-9]
```


###  Podział zbioru na uczący i testowy

```{r}
set.seed(1257)     
n <- nrow(data1)
liczby_losowe <- sample(c(1:n), round(0.7*n), replace = FALSE) 
data_uczacy <- data1[liczby_losowe,]
data_testowy <- data1[-liczby_losowe,]
```

```{r}
round(table(data1$target)/n*100,2) #w całych zbiorze
round(table(data_uczacy$target)/nrow(data_uczacy)*100,2) #w uczącym
round(table(data_testowy$target)/nrow(data_testowy)*100,2) #w testowym

```

### Estymacja modelu dwumianowego logitowego

```{r}
logit0 <- glm(target ~ age + sex + cp + trestbps + chol + fbs + restecg + thalach  + oldpeak + slope + ca + thal, data = data_uczacy, family = binomial)
summary(logit0)
```

```{r}

summary_logit0 <- summary(logit0)

tidy_logit0 <- tidy(logit0)

write.xlsx(tidy_logit0, file = "summary_logit0.xlsx")

```


```{r}
lrtest(logit0)
waldtest(logit0)
```

```{r}
vif(logit0)
```

```{r}
logit1 <- step(logit0) #domyślny
summary(logit1)
``` 

```{r}
logit3 <- step(logit0, direction = "backward")
summary(logit3)
```

```{r}
lrtest(logit1)
waldtest(logit1)
```

```{r}
vif(logit1)
```


```{r}
summary(logit1)
```

```{r}
summary_logit1 <- summary(logit1)

tidy_logit1 <- tidy(logit1)

write.xlsx(tidy_logit1, file = "summary_logit1.xlsx")
```


### Estymacja modelu dwumianowego probitowego

```{r}
probit0 <- glm(target ~ age + sex + cp + trestbps + chol + fbs + restecg + thalach  + oldpeak + slope + ca + thal, data = data_uczacy, family = binomial(link=probit))
summary(probit0)
```

```{r}
summary_probit0 <- summary(probit0)

tidy_probit0 <- tidy(probit0)

write.xlsx(tidy_probit0, file = "summary_probit0.xlsx")
```


```{r}
probit1 <- step(probit0) #domyślny
summary(probit1)
```

```{r}
probit2 <- step(probit0, direction = "backward") #domyślny
summary(probit2)
```
```{r}
summary_probit1 <- summary(probit1)

tidy_probit1 <- tidy(probit1)

write.xlsx(tidy_probit1, file = "summary_probit1.xlsx")
```



### Model dwumianowy logitowy z interakcją

```{r}
logit_inter0 <- glm(target ~  (sex + cp + chol + thalach + oldpeak + ca +thal)^2 , data = data_uczacy, family = binomial)
summary(logit_inter0)
```



```{r}
logit_inter1 <- glm(target ~  (sex + cp  + thalach + oldpeak + ca +thal)^2 , data = data_uczacy, family = binomial)
summary(logit_inter1)
```

```{r}
logit_inter2 <- glm(target ~  sex + cp +  thalach  + oldpeak +  ca +thal + cp:ca  + oldpeak:thal, data = data_uczacy, family = binomial)
summary(logit_inter2)
```
```{r}
summary_logit_inter <- summary(logit_inter2)

tidy_logit_inter <- tidy(logit_inter2)

write.xlsx(tidy_logit_inter, file = "summary_logit_inter.xlsx")
```

### Porównanie dobroci dopasowania modeli logitowego i probitowego

```{r}
ocena_modelu_dwum <- function(model) {
  kryterium_AIC <- model$aic
  McFadden<- pR2(model)[4]
  Cragg_Uhler<- pR2(model)[6]
  ocena <- data.frame(kryterium_AIC, McFadden, Cragg_Uhler)
  return(ocena)
}
```


```{r}
wyniki_oceny <- rbind(
  model_logit_2=ocena_modelu_dwum(logit1),
  model_probit_2=ocena_modelu_dwum(probit1),
  model_logit_inter=ocena_modelu_dwum(logit_inter2))
wyniki_oceny
write_xlsx(as.data.frame(wyniki_oceny), "wyniki.xlsx")
```

```{r}
p <- table(data_uczacy$target)[2]/nrow(data_uczacy)

cat("Tablica trafności dla modelu logitowego - próba ucząca\n")
tab_traf <- data.frame(obserwowane=logit1$y, przewidywane=ifelse(logit1$fitted.values>p, 1, 0))
table(tab_traf)

cat("Tablica trafności dla modelu probitowego - próba ucząca\n")
tab_traf <- data.frame(obserwowane=probit1$y, przewidywane=ifelse(probit1$fitted.values>p, 1, 0))
table(tab_traf)

cat("Tablica trafności dla modelu logitowego z interakcją - próba ucząca\n")
tab_traf <- data.frame(obserwowane=logit_inter2$y, przewidywane=ifelse(logit_inter2$fitted.values>p, 1, 0))
table(tab_traf)

cat("Tablica trafności dla modelu logitowego - próba testowa\n")
tab_traf <- data.frame(obserwowane=data_testowy$target, przewidywane=ifelse(predict(logit1, data_testowy, type = "response")>p, 1, 0))
table(tab_traf)

cat("Tablica trafności dla modelu probitowego - próba testowa\n")
tab_traf <- data.frame(obserwowane=data_testowy$target, przewidywane=ifelse(predict(probit1, data_testowy, type = "response")>p, 1, 0))
table(tab_traf)

cat("Tablica trafności dla modelu logitowego z interakcją - próba testowa\n")
tab_traf <- data.frame(obserwowane=data_testowy$target, przewidywane=ifelse(predict(logit_inter2, data_testowy, type = "response")>p, 1, 0))
table(tab_traf)

```

### Miary jakości predykcji

```{r}
miary_pred <- function(model, dane, Y, p = 0.5) {
  tab <- table(obserwowane = Y, przewidywane = ifelse(predict(model, dane, type = "response") > p, 1, 0))
  ACC <- (tab[1,1]+tab[2,2])/sum(tab)
  ER <- (tab[1,2]+tab[2,1])/sum(tab)
  SENS <- (tab[2,2])/rowSums(tab)[2]
  SPEC <- tab[1,1] / rowSums(tab)[1]
  PPV <- tab[2,2] /colSums(tab) [2]
  NPV <- tab[1,1] /colSums(tab) [1]
  miary <- data.frame(ACC, ER,SENS, SPEC,PPV,NPV)
  return(miary)
}

```

```{r}
wyniki_miary_pred <- rbind(
  model_logit1 = miary_pred(model = logit1, dane = data_uczacy,  Y = data_uczacy$target, p), 
  model_probit1 = miary_pred(model = probit1, dane = data_uczacy, Y = data_uczacy$target,  p),
model_logit_inter = miary_pred(model = logit_inter2, dane = data_uczacy, Y = data_uczacy$target,  p))
wyniki_miary_pred
write_xlsx(wyniki_miary_pred, "wyniki_pred.xlsx")
```

Zbiór testowy 
```{r}
wyniki_miary_pred_test <- rbind(
  model_logit1 = miary_pred(model = logit1, dane = data_testowy,  Y = data_testowy$target, p), 
  model_probit1 = miary_pred(model = probit1, dane = data_testowy, Y = data_testowy$target,  p),
model_logit_inter = miary_pred(model = logit_inter2, dane = data_testowy, Y = data_testowy$target,  p))
wyniki_miary_pred
write_xlsx(wyniki_miary_pred_test, "wyniki_pred_test.xlsx")
```


### Krzywa ROC

```{r}
rocobj1 <- roc(logit1$y, logit1$fitted.values)
rocobj1_t <- roc(data_testowy$target, predict(logit1, data_testowy, type = "response"))
plot(rocobj1, main = "krzywe ROC dla modelu logitowego", col="red")
lines(rocobj1_t, col="blue")

rocobj2 <- roc(probit1$y, probit1$fitted.values)
rocobj2_t <- roc(data_testowy$target, predict(probit1, data_testowy, type = "response"))
plot(rocobj2, main = "krzywe ROC dla modelu probitowego", col="red")
lines(rocobj2_t, col="blue")

rocobj3 <- roc(logit_inter2$y, logit_inter2$fitted.values)
rocobj3_t <- roc(data_testowy$target, predict(logit_inter2, data_testowy, type = "response"))
plot(rocobj3, main = "krzywe ROC dla modelu logitowego z interakcją", col="red")
lines(rocobj3_t, col="blue")
```
Pole powierzchni pod krzywą ROC
```{r message=FALSE}
cat("AUC dla zbioru uczącego\n")
auc(rocobj1)
auc(rocobj2)
auc(rocobj3)
cat("\nAUC dla zbioru testowego\n")
auc(rocobj1_t)
auc(rocobj2_t)
auc(rocobj3_t)
```

## Interpretacja modelu 

```{r}
summary(logit1)
```
Zamiana grupy referencyjnej
```{r}
data_uczacy$sex <- relevel(data_uczacy$sex, ref="1")
data_uczacy$thal <- relevel(data_uczacy$thal, ref="1")
```


```{r}
logit1 <- glm(target ~  sex + cp +  chol + thalach  + oldpeak +  ca + thal, data = data_uczacy, family = binomial)
summary(logit1)
```

```{r}
summary_logit1<- summary(logit1)

tidy_logit1 <- tidy(logit1)

write.xlsx(tidy_logit1, file = "summary_logit1.xlsx")
```

```{r}
round(exp(logit1$coefficients),3)
```


